【裁判字號】    99,監,399
【裁判日期】    990721
【裁判案由】    選定會同開具財產清冊之人
【裁判全文】
臺灣板橋地方法院民事裁定               99年度監字第399號
聲  請  人  丙○○
相  對  人  乙○○
關  係  人  甲○○
上列當事人間聲請指定受監護宣告人之會同開具財產清冊之人事
件，本院裁定如下：
    主  文
指定甲○○（男，民國○○○年○○月○○○日生，身分證統一
編號：Ｚ000000000號）為受監護宣告人乙○○之會同
開具財產清冊之人。
程序費用由聲請人負擔。
    理  由
一、按民法總則中華民國97年5 月2 日修正之條文施行前，已為
    禁治產宣告者，視為已為監護宣告，於修正施行後，適用修
    正後之規定，民法總則施行法第4 條第2 項定有明文。次按
    受監護宣告之人應置監護人。法院為監護之宣告時，應依職
    權就配偶、四親等內之親屬、最近1 年有同居事實之其他親
    屬、主管機關、社會福利機構或其他適當之人選定1 人或數
    人為監護人，並同時指定會同開具財產清冊之人。民法第11
    11條定有明文。
二、聲請意旨略以：聲請人為受監護宣告人乙○○之胞妹，相對
    人前因無能力處理自己之事務，業經鈞院以90年度禁字124
    號裁定宣告禁治產，嗣聲請人經本院以91年度監字第20號裁
    定改定為相對人之監護人，茲因相對人未經法院指定會同開
    具財產清冊之人，而關係人甲○○為相對人之胞弟，經相對
    人之親屬會議同意委由甲○○為會同開具財產清冊之人，爰
    聲請准予指定受監護宣告人之胞弟甲○○為會同開具財產清
    冊之人等語，並提出本院91年度監字第20號民事裁定影本1
    件、確定證明書影本1 件、親屬系統表1 件、親屬會議記錄
    1 件、戶籍謄本5 件、除戶謄本3 件為證。
三、經查，聲請人主張其為受監護宣告人乙○○之胞妹，相對人
    前經本院以90年度禁字124 號裁定宣告禁治產，嗣聲請人經
    本院以91年度監字第20號裁定改定為相對人之監護人等情，
    有上開民事裁定各1 件在卷可參。又聲請人主張相對人未經
    法院指定會同開具財產清冊之人，而關係人甲○○為相對人
    之胞弟，經相對人之親屬會議同意委由甲○○為會同開具財
    產清冊之人之事實，業據聲請人提出親屬系統表、親屬會議
    紀錄、戶籍謄本等件為證，自堪信為真實。本院參酌甲○○
    為相對人之胞弟，並經推舉擔任會同開具財產清冊之人，揆
    諸上開規定意旨，聲請人聲請指定其為相對人之會同開具財
    產清冊之人，核無不合，應予准許，爰裁定如主文所示，以
    應實際需要。
四、依非訟事件法第21條第1 項前段，裁定如主文。
中    華    民    國    99    年    7     月    21    日
                  家事庭  法  官  毛崑山
以上正本係照原本作成
如對本裁定抗告須於裁定送達後10日內向本院提出抗告狀
中    華    民    國    99    年    7     月    21    日
                          書記官  廖宮仕

司法院資訊處製作；財團法人民間司法改革基金會備份。
